【裁判字號】    92,交抗,615
【裁判日期】    920812
【裁判案由】    聲明異議
【裁判全文】
臺灣高等法院臺中分院刑事裁定                    九十二年度交抗字第六一五號
    抗  告  人
    即受處分人  甲○○
右列抗告人因違反道路交通管理處罰條例案件，不服臺灣彰化地方法院中華民國九十
二年六月二十四日裁定（九十二年度交聲字第二四九號）提起抗告，本院裁定如左：
    主      文
抗告駁回。
    理      由
一、原裁定意旨略以：
（一）本件異議意旨略以：異議人於民國（下同）九十二年三月十七日上午駕駛車牌
      號碼ＯＦ－四四六九號自用小客車，因違規而遭彰化縣警察局舉發，舉發單上
      載明應到案日期為九十二年四月三日，嗣異議人於同日中午騎乘車牌號碼ＫＳ
      Ｂ－一七五號機車，又因違規再遭警舉發。異議人不察，以為第二次違規亦同
      樣應於九十二年四月三日到案即可，然於該日前往移送機關繳交罰鍰時，竟遭
      告知第二次違規已逾到案日期，應再補繳新台幣（下同）二千四百元，惟異議
      人確實不知二張舉發單所載到案日期不同，且異議人對另張九十二年四月三日
      到案之舉發單已如期繳納罰鍰，為此提出本件異議，請求撤銷第二次違規之裁
      決等語。
（二）按汽車牌照包括號牌、行車執照及拖車使用證，為行車之許可憑證，由汽車所
      有人向公路監理機關申請登記，經繳清其所有違反公路法與道路交通管理處罰
      條例規定之罰鍰及未繳納之汽車燃料使用費並檢驗合格後發給之；道路交通安
      全規則第八條定有明文，違反者，依道路交通管理處罰條例第十二條第一項第
      九款，處汽車所有人三千六百元以上一萬零八百元以下罰鍰。
（三）經查，異議人於九十二年三月十七日七時五十分許，駕駛車牌號碼ＯＦ－四四
      六九號自用小客車，在彰化市○○路，因未帶駕照及未遵守方向指示行駛，為
      彰化縣警察局當場舉發，並命異議人應於九十二年四月三日前到案；嗣異議人
      又於同日中午十二時五十分許，騎乘車牌號碼ＫＳＢ－一七五號重型機車，行
      經彰化市○○路與光復路口時，因機車牌照業經報銷仍行駛於公路，為彰化縣
      警察局當場舉發，並命異議人應於九十二年四月二日前到案；上情各有彰化縣
      警察局舉發違反道路交通管理事件通知單附卷可稽。按依違反道路交通管理事
      件統一裁罰基準及處理細則第十四條規定，填製通知單，應到案日期應距舉發
      日十五日，本件異議人於九十二年三月十七日中午十二時五十分許之該次違規
      ，舉發單位填製之到案日期為同年四月二日，距舉發日確已超出十五日以上，
      是該件舉發到案日期並無不當，乃異議人之疏失，逾期迄翌日之九十二年四月
      三日始到案欲繳納罰鍰，移送機關因而依違反道路交通管理事件統一裁罰標準
      表之標準，以逾越應到案期限十五日內繳納罰鍰或到案聽候裁決，裁處異議人
      罰鍰六千元，並限於九十二年六月十三日前繳納，於法並無不合，裁處之金額
      ，亦無不當，則異議人之異議即屬無理，應予駁回。
二、經核原審認定並無違誤，抗告人抗告意旨仍執陳詞，以伊不知兩張違規罰單係不
    同時間云云為由提起抗告，惟抗告人本身之疏忽並不能改變上述法規，其抗告為
    無理由，應予駁回。
三、據上論結，應依道路交通案件處理辦理辦法第二十六條，刑事訴訟法第四百十二
    條，裁定如主文。
中      華      民      國      九十二  年      八      月      十二    日
                                臺灣高等法院臺中分院刑事第三庭
                                      審判長法  官陳  朱  貴
                                            法  官  廖  柏  基
                                            法  官  劉  連  星
右正本證明與原本無異。
不得再抗告。
                                            書記官  李  妍  嬅
中      華      民      國      九十二  年      八      月      十三    日
                                                                        Ｉ


司法院資訊處製作；財團法人民間司法改革基金會備份。
